# 以受让不良债权为条件取得银行流动资金贷款授信额的度账务处理

提问人：zhengdefei 时间：2017-11-17 17:42:53
某公司 2017 年 1 月与银行签订不良债权转让合同、借款合同，合同约定银行转让不良债权 6800 万元给某公司（转让后委托银行清收），在某公司受让不良债权的基础上，银行授予某公司 4 亿元流动资金借款额度，期限 8 年，利率4.5%，在授信额度内随借随还，公司于 2017 年 1 月取得借款 4 亿元（期限 1 年、按季度结息），计入短期借款，并支付不良债权受让款 6800 万元，请问该 6800 万如何进行账务处理？ 若计入利息调整按实际利率法摊销，如何考虑后续 8 年的现金流？

回答人：chenyiwei
如果受让不良债权是此处获得低息借款的前提，且假设不良债权的可收回金额为零，则不良债权的收购价款 6800 万元应构成了一项对该短期借款的“利息调整”。在后续如何利用该 8 年期的循环信贷额度尚无进一步计划的情况下，应将该 6800 万元全部计入目前已取得的短期借款存续期间的利息支出中。

提问人：zhengdefei 时间：2017-11-18 09:53:22
陈老师，请问利用 8 年循环额度没有进一步计划的情况下，可否考虑 6800 万利息调整在 8 年内平均摊销？或者在如何计划该循环额度的情况下，可以考虑平均摊销？

回答人：chenyiwei
即使可以递延到后续年度，也必须以后续年度利用该信贷额度融资为前提，否则无法体现出该部分不良贷款收购款使未来年度受益的程度。直线法摊销都是不恰当的。

提问人：呼叫帮助 时间：2017-12-18 18:59:10
受让不良债权是此处获得低息借款的前提，且假设不良债权的可收回金额为零，则不良债权的收购价款 6800 万元应构成了一项对该短期借款的“利息调整”。陈版， 6800 万元在短期借款存续期间如何摊销？没有想明白？

回答人：chenyiwei
理论上应按实际利率法，但因为短期借款期限不超过一年，为简化起见可以用直线法。